# 请教陈版一个案例

提问人：悠扬的心 时间：2018-01-30 18:57:25
案例： A公司拟接入当地市政供水管网，A公司同当地政府、自来水公司签订协议，协议约定： 1 、施工工程由当地政府指定施工方并负责工程验收，但工程造价（约 20 万元）由A公司负担，A公司围墙外水表前管路和设备由自来水公司负责维护，围墙内水表后管路和设备由A公司负责维护； 2 、工程竣工后，A公司预付自来水公司 20 万元水费，第二年预付自来水公司 10 万元水费，第三年起A公司享受20%的水价优惠，预付的 30 万元水费三年内从实用水费中抵扣完毕，经测算A公司每年水费预计远小于 10 万元。 请教相关的会计处理，谢谢。

回答人：chenyiwei
1 、支付的工程费用（接网费）建议作为长期待摊费用，在合理年限（建议不超过 10 年）内摊销。 2 、预付水费中，预计一年内抵扣的部分作为预付账款，第二、三年抵扣的部分为其他非流动资产，根据实际享受水价优惠的情况逐步结转，转入用水成本，扣完为止。

回答人：chenyiwei
此处工程款不计入固定资产的原因是：即使名义上本企业拥有相关资产的产权，但由于此类资产的专用性，事实上只能由公用事业单位（自来水公司）维护和使用，作为其提供供水服务的必备设施，所以本企业并不真正控制这些资产。本企业出资购建这些管网设施的目的是接入市政管网，享受到自来水公司提供的供水服务，所以实际上是为接受特定服务而支付的对价，计入长期待摊费用更合适。当然也可以计入“无形资产——用水权”，但实际操作中很少见到计入无形资产的做法。

提问人：悠扬的心 时间：2018-01-30 19:52:54
感谢陈版回复，我一开始的思路是对于由于围墙外的供水管路和设备所有权不归A公司所有，A公司额外承担的这部分费用（如可区分）和A公司预付水费超出预计实用的部分之和作为A公司取得自第 3 年起20%水价优惠权利的成本，该优惠权利源自合同权利，作为一项无形资产处理，请问我的思路是否有疏漏或不成熟的地方，请陈版指导，谢谢。

回答人：chenyiwei
我理解首先应确认一项用水权（第 1 点中的长期待摊费用），剩余的部分才是后续水价优惠折扣。承诺头两年支付的税费超出实际耗用量对应的实际优惠的部分，也作为用水权的成本，因为这是整体一揽子交易。